臺灣桃園地方法院刑事判決
111年度審交訴字第85號
公  訴  人  臺灣桃園地方檢察署檢察官 
被      告  鄭志鴻



上列被告因肇事遺棄罪案件，經檢察官提起公訴（111年度偵字
第6665號），被告於本院準備程序中，就被訴事實為有罪之陳述
，經本院告知簡式審判程式意旨，並聽取當事人之意見後，本院
合議庭裁定改由受命法官獨任依簡式審判程式審理，判決如下：
    主  文
鄭志鴻犯肇事致人傷害逃逸罪，處有期徒刑陸月，如易科罰金，
以新臺幣壹仟元折算壹日。
    事實及理由
一、本件犯罪事實及證據，除證據部分補充：「被告鄭志鴻於本
    院準備程序及審理時之自白」外，其餘均引用檢察官起訴書
    之記載（如附件）。
二、論罪科刑：
（一）核被告所為，係犯刑法第185條之4第1項前段之前段之肇
      事致人傷害逃逸罪。
（二）爰審酌被告於肇事致人受傷後，不依規定救護及為必要之
      處置，反離開現場而逃逸，所為甚為不該，衡酌被告前於
      民國106年間有竊盜案件經法院論罪科刑及執行完畢紀錄
      之素行，有臺灣高等法院被告前案紀錄表1份可參，惟念
      其犯後坦承犯行之態度，兼衡其犯罪之動機、目的、手段
      、並酌以其於本院審理時自陳國中畢業之智識程度、從事
      水電、月薪為新臺幣2萬8千元之家庭及生活狀況（見院卷
      第50頁）等一切情狀，量處如主文所示之刑，並諭知如易
      科罰金之折算標準。
據上論斷，應依刑事訴訟法第273條之1第1項、第299條第1項前
段、第310條之2、第454條（本案採判決精簡原則，僅引述程序
法條），判決如主文。
本案經檢察官楊挺宏提起公訴，檢察官周芝君到庭執行職務。
中　　華　　民　　國　　111 　年　　5 　　月　　24　　日
                  刑事審查庭  法  官  劉美香
以上正本證明與原本無異。
如不服本判決應於收受判決後20日內向本院提出上訴書狀，並應
敘述具體理由。其未敘述上訴理由者，應於上訴期間屆滿後20日
內向本院補提理由書(均須按他造當事人之人數附繕本)「切勿逕
送上級法院」。 
　　　　　　　　　　　　　　　書記官　張怡婷
中　　華　　民　　國　　111 　年　　5 　　月　　25　　日
附錄本案論罪科刑依據之法條：
中華民國刑法第185條之4
駕駛動力交通工具發生交通事故，致人傷害而逃逸者，處6月以
上5年以下有期徒刑；致人於死或重傷而逃逸者，處1年以上7年
以下有期徒刑。
犯前項之罪，駕駛人於發生交通事故致人死傷係無過失者，減輕
或免除其刑。











附件：
臺灣桃園地方檢察署檢察官起訴書　
                                     111年度偵字第6665號
　　被　　　告　鄭志鴻　男　40歲（民國00年00月00日生）
　　　　　　　　　　　　住○○市○○區○○路○○巷00弄0
　　　　　　　　　　　　　號
　　　　　　　　　　　　居桃園市○○區○○街0段00巷0號6
　　　　　　　　　　　　　樓
　　　　　　　　　　　　國民身分證統一編號：Z000000000號
上列被告因公共危險案件，業經偵查終結，認應提起公訴，茲將
犯罪事實及證據並所犯法條分敘如下：
　　　　犯罪事實
一、鄭志鴻（所涉過失傷害罪嫌部分，業經撤回告訴，另為不起
    訴處分）前因竊盜案件，經臺灣桃園地方法院以106年度審
    易字第427號判決判處有期徒刑8月確定，於民國106年9月26
    日縮短刑期假釋出監，於107年6月3日保護管束期滿未經撤
    銷視為執行完畢。詎仍不知悔改，於110年11月8日19時12分
    許，無照騎乘車牌號碼000-000號普通重型機車，沿桃園市
    八德區長興路往八德區方向行經長興路與新興路口欲左轉時
    ，本應注意轉彎車應讓直行車先行，而依當時天候陰、夜間
    有照明、柏油路面乾燥、無缺陷、無障礙物且視距良好情況
    ，又無不能注意之情事，竟疏未注意及此，驟然左轉，適何
    娟騎乘車牌號碼000-000號普通重型機車，沿長興路往中壢
    區方向行駛至該處，見狀因閃避不及，二車發生碰撞，何娟因
    而受有左側脛骨骨折之傷害結果。嗣鄭志鴻於上開車禍事故
    發生後，竟未留在現場等候處理，逕行駕車離開現場，嗣經
    警調閱監視畫面，始循線查知上情。
二、案經何娟訴由桃園市政府警察局八德分局報告偵辦。
　　　　證據並所犯法條
一、詢據被告鄭志鴻矢口否認有何肇事逃逸犯行，辯稱：伊沒有
    問告訴人何娟伊可否離開，但伊有聽到告訴人有主動跟伊說
    伊可以離開等語。經查，上開犯罪事實，業據證人即告訴人
    於警詢及偵查中證述明確，並有衛生福利部桃園醫院診斷證
    明書、道路交通事故現場圖、道路交通事故調查報告表㈠㈡、桃
    園市政府警察局八德分局八德交通分隊道路交通事故照片黏
    貼紀錄表、調閱天羅地網監視錄影系統影像紀錄表、舉發違
    反道路交通管理事件通知單、車輛資料查詢結果各1份及監
    視器光碟1片附卷可稽，被告上開所辯，僅屬卸責之詞，則
    其犯嫌堪以認定。
二、核被告所為，係犯刑法第185條之4第1項前段之駕駛動力交
    通工具發生交通事故致人傷害逃逸罪嫌。被告有如犯罪事實
    欄所示之科刑及執行紀錄，此有本署刑案資料查註紀錄表在
    卷可憑，其5年內故意再犯本件有期徒刑以上之罪，為累犯
    ，並請斟酌依刑法第47條第1項規定及司法院大法官釋字第7
    75號解釋意旨加重其刑。
三、依刑事訴訟法第251條第1項提起公訴。
　　此　致
臺灣桃園地方法院
中　　華　　民　　國　 111　　年　　2 　　月　　25    日
　　　　　　　　　　　　　檢　察　官 楊挺宏
本件證明與原本無異
中    華    民    國    111   年     3    月     3    日
                          書  記  官 盧憲儀
所犯法條：
中華民國刑法第185條之4
駕駛動力交通工具發生交通事故，致人傷害而逃逸者，處 6 月
以上 5 年以下有期徒刑；致人於死或重傷而逃逸者，處 1 年以
上 7 年以下有期徒刑。
犯前項之罪，駕駛人於發生交通事故致人死傷係無過失者，減輕
或免除其刑。